# 小企业股东出资但又挂其他应付款的处理

提问人：yushang3975 时间：2022-02-25 10:39:46
请教陈版：
常见到一些小企业，实际出资时先出一小笔金额，运营中需要资金时又借给公司几笔款项，挂其他应付款；后期又觉得应该转入实收资本；
实收资本这么操作是否规范呢？
还有些代持股股东，其他应付款名字挂的A，实际借钱给公司的又是B
这种债转股，尤其是还有现金借款的情况，对于审计而言，怎么核实实收资本？
谢谢陈版！

回答人：chenyiwei
1 、严格来说是不规范的，后续从其他应付款转入实收资本时，需按债转股处理，而债转股是有一些特殊要求的，可能难以满足。
2 、债转股需满足《公司注册资本登记管理规定（ 2014 年修订）》第六条的相关要求，应注意核实拟转股债权的最初形成情况，关注其是否合规，以及核实拟转股余额的真实性、转股债权的归属等。可参考验资业务中对债转股验资的审验程序。
3 、代持涉及法律问题，建议注意获取律师法律意见。